# 求助陈版，工程款败诉账务处理

提问人：wx_5b9f5b0bbf1a 时间：2020-11-04 09:33:08
陈版，您好！
2018 年， A公司为B公司做一工程，合同金额 1000 万，约定预付 600 万（A公司已全额收到），尾款于验收时支付。工程于 2019 年 1 月已完工，由于各种原因，B公司一直推脱办理验收，且不支付剩余货款。 2020 年 3 月A起诉B，经调解，B支付 200 万，剩余款项不再支付。 2019 年 1 月A公司已确收，并挂应收 400 万，同时计提 20 万坏账，但未预计或有负债。请教陈版，无法收回的 200 万，是计提资产减值损失还是按比例于当期冲减收入还是认定为债务重组损失？

回答人：chenyiwei
这种情况首先应当考虑前期确认收入时，是否已依据当时可获得的信息，对款项的可收回性予以充分、恰当、谨慎的考虑，即前期确认收入是否属于差错，是否于当时已存在且可以合理获取的信息相矛盾。
如果不属于前期差错的，则根据债务重组协议核销无法收回的部分，应作为债务重组损失处理，不应调整本期或前期的收入。